【裁判字號】    96,簡,3541
【裁判日期】    970716
【裁判案由】    詐欺
【裁判全文】
臺灣臺南地方法院刑事判決              96年度簡字第3541號
聲  請  人  臺灣臺南地方法院檢察署檢察官
被      告  邱建評
上列被告因詐欺案件，經檢察官聲請簡易判決處刑（九十六年度
偵字第一０八六六號），本院判決如下：
    主  文
邱建評幫助意圖為自己不法之所有，以詐術使人將本人之物交付
，處有期徒刑肆月，減為有期徒刑貳月，如易科罰金，以銀元參
佰元即新臺幣玖佰元折算壹日。
    事  實  及  理  由
一、本件犯罪事實及證據，除證據並所犯法條欄第一項第二款補
    充記載「此外，被告於其所稱遭詐騙後，亦未向警察機關報
    案，更未向遭詐騙帳戶所屬金融機構說明遭詐騙之經過或拒
    絕付款等情事，實與社會生活經驗法則有違，益證前開抗辯
    應係事後卸責之詞。」之證據外，其餘均引用檢察官聲請簡
    易判決處刑書之記載（如附件）。
二、按被告邱建評在偵查中雖未自白，惟依其他現存之證據，已
    足認定其犯罪者，第一審法院得因檢察官之聲請，不經通常
    審判程序，逕以簡易判決處刑，此乃刑事訴訟法第四百四十
    九條第一項前段之當然解釋。
三、論罪科刑
  (一)查被告乃基於幫助之犯意，而為刑法第三百三十九條第一項
    詐欺取財罪構成要件以外之行為，應論以幫助詐欺取財罪之
    幫助犯，依修正施行前刑法第三十條第二項規定減輕其刑。
  (二)爰審酌被告未曾受過有期徒刑以上刑之宣告，此有臺灣高等
    法院被告前案紀錄表及臺灣臺南地方法院檢察署刑案資料查
    註紀錄表各一件在卷可按，素行尚可，然參酌其貪圖小利而
    觸法，所為幫助犯行，助長不法詐欺犯罪之氣焰，危害忠厚
    之社會大眾及金融經濟，並增加查緝詐欺犯罪之困難，對於
    社會治安所生損害非輕，且迄今尚未與被害人甲○○達成和
    解賠償損害，幫助詐欺所得之金額非鉅及犯後否認犯行之態
    度等一切情狀，認檢察官對被告具體求刑有期徒刑四月，核
    屬罪刑相當，爰量處如主文所示之刑，並諭知易科罰金之折
    算標準，以資懲戒。又被告前開犯行之犯罪時間係在民國九
    十六年四月二十四日以前，所犯雖屬中華民國九十六年罪犯
    減刑第三條第一項第十五款所列之罪，惟其未受死刑、無期
    徒刑或有期徒刑一年六月以上刑之宣告，仍核與同條例第二
    條第一項第三款規定相符，應依同條例第二條第一項第三款
    及第七條第一項之規定減其宣告刑二分之一。
四、依刑事訴訟法第四百四十九條第一項前段、第三項、第四百
    五十四條第二項，中華民國九十六年罪犯減刑第二條第一項
    第三款、第七條，刑法第二條第一項、第三百三十九條第一
    項、（修正施行前）第三十條、（修正施行前）第四十一條
    第一項前段，（廢止前）罰金罰鍰提高標準條例第二條，刑
    法施行法第一條之一，判決如主文。
五、如不服本判決，得於判決書送達之日起十日內，以書狀敘述
    理由，向本院提出上訴。
中    華    民    國    97    年    7     月    16    日
                  刑事第十一庭    法  官  黃欣怡
以上正本證明與原本無異
如不服本判決應於收受送達後10日內向本院提出上訴書狀（應附
繕本）。
                                  書記官  陳怡吟
中    華    民    國    97    年    7     月    16    日
附錄論罪科刑法條：
中華民國刑法第339條（普通詐欺罪）
意圖為自己或第三人不法之所有，以詐術使人將本人或第三人之
物交付者，處5年以下有期徒刑、拘役或科或併科1千元以下罰金
。
以前項方法得財產上不法之利益或使第三人得之者，亦同。
前二項之未遂犯罰之。


司法院資訊處製作；財團法人民間司法改革基金會備份。
